臺灣橋頭地方法院刑事判決　
111年度金簡上字第41號
上  訴  人  臺灣橋頭地方檢察署檢察官
被      告  林冠賢


上列上訴人因被告違反洗錢防制法等案件，不服本院中華民國11
1年3月14日111年度金簡字第2號第一審刑事簡易判決（聲請簡易
判決處刑案號：109年度偵字第13070號、110年度偵字第4312、1
1181號），提起上訴，並經臺灣橋頭地方檢察署檢察官移送併辦
（111 年度偵字第4718號），本院管轄之第二審合議庭判決如下
：
    主    文
原判決撤銷。
林冠賢幫助犯洗錢防制法第十四條第一項之一般洗錢罪，處有期
徒刑參月，併科罰金新臺幣貳萬元，罰金如易服勞役，以新臺幣
壹仟元折算壹日。
    犯罪事實
一、林冠賢可預見金融機構帳戶乃個人理財工具，依我國現狀，
    申設金融帳戶並無任何特殊限制，且可於不同之金融機構申
    請多數帳戶使用，倘有人不以自己名義申請帳戶，反而收購
    或借用別人之金融帳戶以供使用，並要求提供存摺、提款卡
    、網路銀行帳號及密碼，則該帳戶可能作為對方收受、提領
    詐騙他人財產犯罪所得使用，對方提領後會產生遮斷金流以
    逃避國家追訴、處罰之效果，仍以縱取得其帳戶者以該帳戶
    供犯詐欺取財犯罪之收受、提領贓款使用，以掩飾、隱匿犯
    罪所得而洗錢，亦不違背其本意之幫助意圖為自己不法所有
    而詐欺取財及一般洗錢之不確定故意，於民國109年8月14日
    晚上8時至9時許間，在高雄市○○區○○○路0號之「○○○○0○○」
    ，將其所有之國泰世華商業銀行帳號000000000000號帳戶（
    下稱國泰帳戶）之存摺、提款卡及網路銀行帳號、密碼，及
    其國民身分證證件、駕駛執照之照片交與真實姓名年籍不詳
    之詐欺集團成年成員，供該詐欺集團以林冠賢前揭國泰帳戶
    向現代財富科技股份有限公司（下稱現代公司）「MAX交易
    所」註冊會員帳號，以產生現代公司委託遠東國際商業銀行
    （下稱遠東銀行）之信託財產專戶對應之虛擬帳號00000000
    00000000號帳戶（下稱MAX虛擬帳戶），及向英屬維京群島
    商幣託科技有限公司台灣分公司（下稱幣託公司）「BITO交
    易所」註冊會員帳號，以產生幣託公司委託遠東銀行之信託
    財產專戶對應之虛擬帳號0000000000000000號帳戶（下稱BI
    TO虛擬帳戶），以此方式幫助該詐欺集團為詐欺取財犯行時
    ，方便收受、提領贓款，以掩飾、隱匿該犯罪所得之去向與
    所在。嗣取得林冠賢前揭國泰帳戶、MAX虛擬帳戶及BITO虛
    擬帳戶之成年詐欺集團成員，即共同基於意圖為自己不法所
    有而詐欺取財及掩飾、隱匿特定犯罪所得去向及所在之洗錢
    犯意聯絡，以如附表所示之方式，分別對如附表所示之人為
    詐欺取財行為，致如附表所示之人均陷於錯誤而依指示於如
    附表所示之時間，匯款如附表所示之金額至林冠賢國泰帳戶
    內，再由該詐欺集團成年成員操作林冠賢國泰帳戶之網路銀
    行，轉匯如附表所示詐欺得款至MAX虛擬帳戶或BITO虛擬帳
    戶（其中附表編號4⑹⑺⑻⑼、5⑵所示詐欺得款，未及轉匯），
    用於購買虛擬貨幣，進而提領虛擬貨幣，並藉此製造金流斷
    點，隱匿各該筆詐欺所得財物之去向及所在得逞。嗣經如附
    表所示之人發覺有異而報警處理，因而查悉上情。
二、案經如附表編號1至4所示之人訴由高雄市政府警察局苓雅分
    局；如附表編號5所示之人訴由高雄市政府警察局仁武分局
    及高雄市政府警察局小港分局報告臺灣橋頭地方檢察署檢察
    官偵查後聲請簡易判決處刑及移送併辦。
　  理  由
一、按被告以外之人於審判外之言詞或書面陳述，除法律有規定
    者外，不得作為證據；惟按被告以外之人於審判外之陳述，
    雖不符合刑事訴訟法第159條之1至第159條之4之規定，但經
    當事人於審判程序同意作為證據，法院審酌該言詞陳述或書
    面陳述作成時之情況，認為適當者，亦得為證據；當事人、
    代理人或辯護人於法院調查證據時，知有刑事訴訟法第159
    條第1 項不得為證據之情形，而未於言詞辯論終結前聲明異
    議者，視為有前項之同意，刑事訴訟法第159 條第1 項及第
    159條之5分別定有明文。本判決下述所引用之傳聞證據，經
    檢察官及被告林冠賢於本院準備程序及審判程序表示同意作
    為證據（見金簡上卷第84頁、第154頁至第155頁），或未於
    言詞辯論終結前聲明異議（見金簡上卷第155頁至第162頁）
    ，本院審酌上開證據資料製作時之情況，核無任何不法之瑕
    疵，亦認適為本案認定事實之依據，依刑事訴訟法第159條
    之5之規定，均有證據能力。 
二、認定犯罪事實所憑之證據及理由
  ㈠上開犯罪事實，業據被告於本院訊問程序、準備程序及審判
    程序坦承不諱（見金簡卷第32頁；金簡上卷第82頁、第154
    頁、第163頁），核與附表所示各告訴人及被害人所述相符
    （詳見附表「被害人/告訴人」欄所示），復有現代公司110
    年9月9日現代財富法字第110090901號函及檢附之被告MAX虛
    擬帳戶之註冊資料與交易明細(見偵一卷第123頁至第131頁)
    、幣託公司110年9月27日幣託客字第Z0000000000號函及檢
    附之被告BITO虛擬帳戶之相關申登資料與交易資料(見偵一
    卷第137頁至第147頁)、國泰世華商業銀行存匯作業管理部1
    11年5月13日國世存匯作業字第1110081105號函(見金簡上卷
    第47頁)、國泰世華商業銀行存匯作業管理部111年6月13日
    國世存匯作業字第1110100624號函(見金簡上卷第99頁)及附
    表所示之相關書證（詳見附表「相關書證」欄所示）附卷可
    佐，洵堪認定。
　㈡按刑法之故意犯，可分為直接故意與不確定故意，所謂不確
    定故意即指行為人對於構成犯罪之事實，預見其發生而其發
    生並不違反其本意，刑法第13條第2 項定有明文。是被告若
    對於他人可能以其所交付之金融機構帳戶，進行詐欺取財及
    洗錢之犯罪行為，已預見其發生而其發生並不違反其本意，
    自仍應負相關之罪責。另犯罪之動機，乃指行為人引發其外
    在行為之內在原因，與預見構成要件該當行為之故意應明確
    區分。亦即，行為人只須對構成要件該當行為有所預見，其
    行為即具有故意，至於行為人何以為該行為，則屬行為人之
    動機，與故意之成立與否無關。因此，如行為人對於他人極
    可能將其所交付之金融機構帳戶之存摺、提款卡、網路銀行
    帳號及密碼等資料，供作詐欺取財及洗錢等犯罪行為之工具
    使用一事，已有所預見，但仍抱持在所不惜或聽任該結果發
    生之心態，而將帳戶資料交付他人，無論其交付之動機為何
    ，均不妨礙其成立幫助詐欺取財及幫助一般洗錢之不確定故
    意，合先敘明。查金融帳戶事關存戶個人財產權益之保障，
    屬個人理財之工具，若與存戶之存摺、金融卡、網路銀行帳
    號及密碼結合，專屬性、私密性更形提高，除非本人或與本
    人具密切親誼關係者，難認有何正當理由可自由流通使用該
    金融卡，稍具通常社會歷練之一般人亦應具備妥為保管該等
    物品，縱有特殊情況，致須將該等物品交付予自己不具密切
    親誼之人時，亦必深入瞭解該他人之可靠性與用途，以防止
    遭他人違反自己意願使用或不法使用之常識，且金融卡及密
    碼等有關個人財產及身分之物品，如淪落於不明人士手中，
    極易被利用為與財產有關之犯罪工具。又邇來以各類不實通
    訊軟體或電話內容而詐欺取財之犯罪類型層出不窮，該等犯
    罪，多數均係利用他人帳戶作為詐欺所得財物之出入帳戶，
    業經媒體廣為披載，金融機關亦一再提醒勿將帳戶資料提供
    他人使用之重要性。是依一般人通常之知識、智能及經驗，
    應已知悉將帳戶資料交付他人，極可能使取得帳戶資料者藉
    帳戶取得不法犯罪所得，且隱匿帳戶內資金之實際取得人之
    身分，以逃避追查。質言之，依當前社會一般人之智識程度
    與生活經驗，對於非依正常程序要求提供金融帳戶資料者，
    應可預見其極可能係為取得人頭帳戶供作犯罪工具使用或隱
    匿金流追查。而被告亦坦承知悉將銀行帳戶資料提供給他人
    使用，可能被利用從事犯罪行為（見警二卷第9頁）。足認
    被告對政府大力宣導勿任意提供帳戶予不詳之人使用，以免
    被利用為詐欺帳戶等情，應可知悉，竟仍將本件帳戶資料交
    與真實姓名年籍不詳之詐欺集團成員作為詐欺取財及一般洗
    錢之出入帳戶使用，此當為被告所能預見，且其發生並不違
    反被告之本意，被告有幫助從事詐欺犯罪之人使用其帳戶犯
    詐欺取財罪及一般洗錢罪之不確定故意甚明。綜上所述，足
    認被告之任意性自白與事實相符，洵堪採信。本案事證明確
    ，被告上開犯行，堪以認定，應予依法論科。
三、論罪科刑及撤銷改判理由
  ㈠核被告所為，係犯刑法第30條第1項前段、第339條第1 項之
    幫助詐欺取財罪，及刑法第30條第1 項前段、洗錢防制法第
    14條第1 項之幫助一般洗錢罪。被告提供國泰帳戶之行為，
    同時幫助詐欺集團成員向如附表所示告訴人及被害人6人犯
    詐欺取財罪，以及幫助一般洗錢罪，而具有局部之同一性，
    乃一行為觸犯數罪名並侵害數法益之想像競合犯，應從一重
    之幫助一般洗錢罪處斷。又臺灣橋頭地方檢察署檢察官以11
    1 年度偵字第4718號移送併辦部分，與本案業經聲請簡易判
    決處刑部分有裁判上一罪關係，為同一案件，自得移送併辦
    而由本院併予審判，併此敘明。
  ㈡按洗錢防制法第16條第2 項規定：「犯前二條之罪，在偵查
    或審判中自白者，減輕其刑」，被告於本院自白犯罪，應依
    洗錢防制法第16條第2 項規定減輕其刑。
  ㈢被告幫助本案詐欺集團成員犯一般洗錢罪，核屬幫助犯，已
    如前述，爰依刑法第30條第2 項規定減輕其刑，並依同法第
    70條規定遞減之。
　㈣原審認被告上開犯行，事證明確，予以論罪科刑，判處被告
    有期徒刑3月，併科罰金新臺幣（下同）1萬元，罰金如易服
    勞役，以1,000元折算1 日，固非無見。惟查：被告交付本
    案國泰帳戶資料，除幫助詐欺集團成員向如附表編號1至5所
    示之告訴人犯詐欺取財罪，以及幫助一般洗錢罪外，亦幫助
    該集團向如附表編號6所示之被害人犯詐欺取財罪，以及幫
    助一般洗錢罪，此部分乃臺灣橋頭地方檢察署檢察官上訴後
    ，該署檢察官始移送併辦，原審判決未及審酌被告此部分犯
    罪事實，而併予審理，容有未當。是檢察官以原審判決未及
    審酌此部分犯罪事實為由提起上訴，為有理由，應由本院合
    議庭將原審判決撤銷改判。
　㈤爰審酌被告本案所為，不僅侵害如附表所示告訴人及被害人
    之財產法益，亦使犯罪偵查機關追查詐欺集團及詐欺金流更
    加困難，導致詐欺集團猖獗氾濫，影響社會治安，而應給予
    一定之非難；兼衡被告坦承犯行之犯後態度，迄今仍未賠償
    如附表所示告訴人及被害人之損害或取得其等之諒解；暨審
    酌其本案提供之帳戶數量1 個、被害人數6人；及被告○○○○
    之智識程度，從事月薪0萬0,000元之○○工作，○○，與○○同住
    之生活經濟狀況（見金簡上卷第163頁被告於本院審判程序
    所述）等一切情狀，量處如主文所示之刑，並諭知罰金如易
    服勞役之折算標準。另被告雖經本院宣告6 月以下有期徒刑
    ，然其本案所犯之幫助一般洗錢罪，為法定刑7 年以下有期
    徒刑之罪，而非刑法第41條第1項所規定得易科罰金之「最
    重本刑5 年以下有期徒刑以下之刑」之罪，且刑法第41條第
    1項前段所稱犯最重本刑為5年以下有期徒刑之刑者，係指法
    定最重本刑而言，並不包括依刑法或特別法屬「總則」加重
    或減輕之情形在內（最高法院103年度臺非字第306號、95年
    度臺上字第4927號判決意旨參照）；而規定在刑法總則編之
    刑法第30條第2 項幫助犯減刑之規定，乃「總則」減輕之規
    定，並無疑問；又洗錢防制法第16條第2 項自白減刑之規定
    ，雖係就特定犯罪行為而設，然其立法目的，無非為藉此減
    刑優惠，鼓勵行為人自白犯罪，以期早日發現真實，節省訴
    訟勞費，此一規定，既未變更其犯罪類型，自仍屬「總則」
    減輕之規定；是本案執以為被告減刑之刑法第30條第2 項及
    洗錢防制法第16條第2 項規定，既均屬「總則」減輕之規定
    ，其原有法定刑並不因此而受影響，仍非刑法第41條第1項
    得易科罰金之罪，自無庸諭知易科罰金之折算標準，併此敘
    明。
四、沒收部分
  ㈠按洗錢防制法第18條第1 項前段規定「犯第14條之罪，其所
    移轉、變更、掩飾、隱匿、收受、取得、持有、使用之財物
    或財產上利益，沒收之」。而關於犯罪行為人犯洗錢防制法
    第14條之罪，其所掩飾之財物本身僅為洗錢之標的，難認係
    供洗錢所用之物，故洗錢行為之標的除非屬於前置犯罪之不
    法所得，而得於前置犯罪中予以沒收者外，既非本案洗錢犯
    罪之工具及產物，亦非洗錢犯罪所得，尤非違禁物，尚無從
    依刑法沒收規定予以宣告沒收，自應依上開第18條第1 項前
    段規定予以宣告沒收。且此規定係採義務沒收主義，祇要合
    於前述規定，法院即應為相關沒收之諭知，然該洗錢行為之
    標的是否限於行為人者始得宣告沒收，法無明文，實務上一
    向認為倘法條並未規定「不問屬於犯罪行為人與否均沒收」
    時，自仍以屬於被告所有者為限，始應予沒收，宜從有利於
    被告之認定。是上開洗錢防制法第18條所定應沒收之洗錢標
    的，應限於行為人所有始得宣告沒收。經查，本件被告雖將
    國泰帳戶之存摺、提款卡及網路銀行帳號、密碼交由不詳之
    成年人使用，由該人或其所屬詐欺集團成員詐欺如附表所示
    告訴人及被害人匯款至被告國泰帳戶內，然此際被告對上開
    帳戶內之款項已無事實上之管領權，如附表編號1至6所示之
    該些款項亦係由詐欺集團成員轉匯，復無證據顯示被告曾分
    得該些款項，是上開詐得之款項雖為洗錢之標的，惟非被告
    所有，依上開說明，自無從依洗錢防制法第18條規定對被告
    宣告沒收。
  ㈡至於被告所申辦國泰帳戶之存摺、提款卡，固經被告用以犯
    本件幫助詐欺取財及幫助一般洗錢之犯行，然該等物品未據
    查扣，又非違禁物，況該帳戶經各該告訴人及被害人報案後
    ，業已列為警示帳戶，而已無法再正常使用等情，已如前述
    ，應無再遭不法利用之虞，認尚無沒收之實益，其沒收不具
    刑法上之重要性，爰不予宣告沒收或追徵。
  ㈢被告堅稱未因本案犯行而獲取任何報酬等語（見金簡上卷第8
    4頁），此外，依卷內證據資料，亦無證據證明被告有分得
    本案詐欺得款或獲取任何犯罪所得，自無依刑法第38條之1
    第1項前段、第3項規定，宣告沒收或追徵其犯罪所得之問題
    。 
據上論斷，應依刑事訴訟法第455條之1第1 項、第3項、第369條
第1項前段、第364條、第299條第1項前段，洗錢防制法第14條第
1項、第16條第2項，刑法第11條前段、第30條第1項前段、第2項
、第339條第1項、第55條、第42條第3項，刑法施行法第1條之1
第1項，判決如主文。　　
本案經檢察官黃淑妤聲請以簡易判決處刑、提起上訴及移送併辦
，檢察官梁詠鈞到庭執行職務。
中    華    民    國  111     年     8    月    5     日
                  刑事第三庭    審判長法  官  張瑋珍
                                      法  官  羅婉怡
                                      法  官  翁碧玲
以上正本證明與原本無異。
不得上訴。
中　　華　　民　　國　　111 　年　　8 　　月　　5 　　日
　　　　　　　　　　　　　　　　　　　書記官　武凱葳　　
附錄本判決論罪科刑之法條：
中華民國刑法第30條
（幫助犯及其處罰）
幫助他人實行犯罪行為者，為幫助犯。雖他人不知幫助之情者，
亦同。
幫助犯之處罰，得按正犯之刑減輕之。
中華民國刑法第339條
（普通詐欺罪）
意圖為自己或第三人不法之所有，以詐術使人將本人或第三人之
物交付者，處5年以下有期徒刑、拘役或科或併科50萬元以下罰
金。
以前項方法得財產上不法之利益或使第三人得之者，亦同。
前二項之未遂犯罰之。
洗錢防制法第2條
本法所稱洗錢，指下列行為：
一、意圖掩飾或隱匿特定犯罪所得來源，或使他人逃避刑事追訴
    ，而移轉或變更特定犯罪所得。
二、掩飾或隱匿特定犯罪所得之本質、來源、去向、所在、所有
    權、處分權或其他權益者。
三、收受、持有或使用他人之特定犯罪所得。
洗錢防制法第14條
有第二條各款所列洗錢行為者，處7年以下有期徒刑，併科新臺
幣5百萬元以下罰金。
前項之未遂犯罰之。
前二項情形，不得科以超過其特定犯罪所定最重本刑之刑。
【附表】詐欺集團成員以被告國泰帳戶所為詐欺犯行一覽表
編號 被害人/告訴人 詐欺實行時間及方式 匯入時間（匯入帳戶交易明細時間）及金額（新臺幣）    轉匯帳戶、時間及金額（新臺幣）   相關書證  1 告訴人李○○(見警一卷第46頁至第58頁) 詐欺集團成員於109年8月11日晚上11時18分許，使用LINE暱稱「婉寧」，向李○○佯稱有MT4外匯平台（FUNBODSWealth）之賺錢機會，須匯款投資云云，致李○○陷於錯誤，而依指示為右列之匯款。 109年8月25日中午12時17分許、50萬元    BITO虛擬帳戶、109年8月25日中午12時23分許、57萬元（包含編號5周○○所匯之款項）   *LINE對話紀錄擷圖(見警一卷第66頁至第72頁) *被告國泰帳戶之客戶基本資料及交易明細(見警一卷第143頁、第145頁) *新北市政府警察局蘆洲分局○○派出所受理刑事案件報案三聯單及受理各類案件紀錄表(見警一卷第73頁至第74頁) *內政部警政署反詐騙諮詢專線紀錄表（見警一卷第75頁至第76頁）  2 告訴人王○○(見警一卷第82頁至第86頁) 詐欺集團成員於109年8月14日某時，使用暱稱「王姍姍」，向王○○佯稱有外匯投資平台之賺錢機會，須匯款投資云云，致王○○陷於錯誤，而依指示為右列之匯款。 109年8月24日上午11時56分許、41萬6,000元    MAX虛擬帳戶、109年8月24日中午12時29分許、40萬元   *第一銀行匯款申請書回條(見警一卷第88頁) *LINE對話紀錄擷圖(見警一卷第92頁至第95頁) *被告國泰帳戶之客戶基本資料及交易明細(見警一卷第143頁至第144頁) *屏東縣政府警察局屏東分局○○派出所受理詐騙帳戶通報警示簡便格示表、金融機構聯防機制通報單及受理刑事案件報案三聯單(見警一卷第99頁、第106頁、第113頁) *内政部警政署反詐騙諮詢專線紀錄表（見警一卷第96頁至第97頁）  3 告訴人紀○○ (見警一卷第115頁至第121頁） 詐欺集團成員於109年8月11日前某日，使用暱稱「葉一美」，向紀○○佯稱有MT4外匯平台（FUNBODSWealth）之賺錢機會，須匯款投資云云，致紀○○陷於錯誤，而依指示為右列之⑴⑵⑶⑷匯款。 ⑴109年8月24日上午11時54分許、10萬元。 ⑵109年8月24日上午11時56分許、10萬元。 ⑶109年8月25日上午11時16分許、10萬元。 ⑷109年8月25日上午11時18分許、10萬元。    ㈠BITO虛擬帳戶、109年8月24日下午3時39分許、20萬元。 ㈡MAX虛擬帳戶、109年8月25日下午2時15分許、42萬元（包含編號6洪○○所匯之款項）。   *LINE對話紀錄擷圖(見警一卷第122頁至第128頁) *紀○○中國信託帳戶之存款交易明細(見警一卷第129頁) *被告國泰帳戶之客戶基本資料及交易明細(見警一卷第143頁至第144頁) *新北市政府警察局板橋分局○○派出所受理刑事案件報案三聯單、受理詐騙帳戶通報警示簡便格式表及金融機構聯防機制通報單(見警一卷第132頁、第138頁至第139頁) *內政部警政署反詐騙諮詢專線紀錄表（見警一卷第133頁至第134頁）  4 告訴人孟○○（見警二卷第19至第25頁) 詐欺集團成員於109年8月初某日，使用暱稱「Nina」，向孟○○佯稱有FUNBODS投資平台之賺錢機會，須匯款投資云云，致孟○○陷於錯誤，而依指示為右列之⑴⑵⑶⑷⑸⑹⑺⑻⑼匯款。 ⑴109年8月24日下午2時7分許、3萬7,000元。 ⑵109年8月24日晚上6時15分許、3萬元。 ⑶109年8月24日晚上6時19分許、4,700元。 ⑷109年8月24日晚上6時20分許、5,000元。 ⑸109年8月24日晚上10時3分許、3萬元。 ⑹109年8月25日下午2時28分許、1萬元。 ⑺109年8月25日晚上9時52分許、3萬元。 ⑻109年8月25日晚上9時54分許、3萬元。 ⑼109年8月25日晚上9時57分許、3萬元。 （其中⑹⑺⑻⑼未及轉匯）    BITO虛擬帳戶、109年8月24日晚上8時49分許、10萬元。   *LINE對話紀錄擷圖(見警二卷第81頁至第85頁) *被告國泰帳戶之客戶基本資料及交易明細(見警二卷第31頁、第33頁至第34頁) *被告國泰帳戶之帳戶個資檢視(見警二卷第51頁) *桃園市政府警察局中壢分局○○派出所受理詐騙帳戶通報警示簡便格式表及金融機構聯防機制通報單(見警二卷第59頁至第61頁、第69頁至第73頁) *内政部警政署反詐騙諮詢專線紀錄表（見警二卷第53頁至第54頁）  5 告訴人周○○ （見警三卷第13至第19頁) 詐欺集團成員於109年8月20日晚上6時許，使用lLINE暱稱「David-曾志峰」，向周○○佯稱有MT4外匯交易平台之賺錢機會，須匯款投資云云，致周○○陷於錯誤，而依指示為右列之⑴⑵匯款。 ⑴109年8月24日晚上8時54分許、1萬6,000元。 ⑵109年8月25日晚上8時24分許、1,600元。 （其中⑵未及轉匯）    BITO虛擬帳戶、109年8月25日中午12時23分許、57萬元（包含編號1李○○所匯之款項）。   *LINE對話紀錄及轉帳交易明細擷圖(見警三卷第53頁至第58頁) *被告國泰帳戶之客戶基本資料及交易明細(見警三卷第33頁、第37頁至第39頁) *被告國泰帳戶之帳戶個資檢視(見警三卷第23頁) *桃園市政府警察局桃園分局○○派出所受理詐騙帳戶通報警示簡便格式表及金融機構聯防機制通報單(見警三卷第29頁至第30頁) *内政部警政署反詐騙諮詢專線紀錄表（見警三卷第25頁至第26頁）  6 被害人洪○○ （見併警卷第5頁至第9頁) 詐欺集團成員於109年7月10日某時許，使用暱稱「陳雪珊」，向洪○○佯稱有MT4投資平台（FUNBODSWealth）之賺錢機會，須匯款投資云云，致洪○○陷於錯誤，而依指示為右列之匯款。 109年8月25日下午1時19分許、23萬9,400元    MAX虛擬帳戶、109年8月25日下午2時15分許、42萬元（包含編號3紀○○所匯之款項）。   *虛擬貨幣交易明細(見併警卷第28頁) *洪○○兆豐帳戶之存摺內頁明細(見併警卷第17頁、第26頁) *LINE對話紀錄擷圖(見併警卷第19至第25頁) *詐欺集團照片(見併警卷第35頁) *被告國泰帳戶之客戶基本資料及交易明細、對帳單、登入時間及IP位址(見併警卷第10頁至第15頁)